臺灣高雄地方法院刑事判決
111年度審交易字第113號
公  訴  人  臺灣高雄地方檢察署檢察官  
被      告  王清祥




上列被告因公共危險案件，經檢察官聲請以簡易判決處刑（111
年度速偵字第1號），本院認不宜以簡易判決處刑（原案號：111
年交簡字第261號），改行通常程序審理，因被告於準備程序中
就被訴事實為有罪之陳述，經本院告知簡式審判程序之旨，並聽
取當事人之意見後，裁定由受命法官獨任進行簡式審判程序，茲
判決如下：
    主  文
王清祥犯不能安全駕駛動力交通工具罪，處有期徒刑壹年。
    事  實
一、王清祥於民國111年1月1日8時許起至9時許止，在其位於高
    雄市○○區○○路000○00號之住處飲用保力達藥酒後，明知吐氣
    所含酒精濃度達每公升0.25毫克以上者，已不得駕駛動力交
    通工具，仍在吐氣酒精濃度已逾上開標準之情形下，基於不
    能安全駕駛動力交通工具之犯意，於翌（2）日0時43分許，
    駕駛車牌號碼00-0000號自用小客車行駛於道路，嗣於同日0
    時46分許，行經高雄市大寮區萬丹路與萬丹路259巷之交岔
    路口時，因駕駛汽車吸食香菸而為警攔查，經警發覺其酒氣
    濃厚，遂於同日0時52分許對其實施吐氣酒精濃度測試，測
    得其吐氣所含酒精濃度達每公升0.42毫克，始悉上情。
二、案經高雄市政府警察局林園分局報告臺灣高雄地方檢察署檢
    察官偵查後聲請簡易判決處刑。
    理  由
一、本件被告王清祥所犯係死刑、無期徒刑、最輕本刑為3年以
    上有期徒刑以外之罪，亦非屬高等法院管轄第一審之案件，
    其於準備程序進行中就被訴事實為有罪之陳述，經受命法官
    告知簡式審判程序之旨，並聽取當事人之意見後，本院認適
    宜改依簡式審判程序進行，爰依刑事訴訟法第273條之1第1
    項、第284條之1規定，由本院裁定進行簡式審判程序。又本
    件之證據調查，依刑事訴訟法第273條之2之規定，不受同法
    第159條第1項、第161條之2、第161條之3、第163條之1及第
    164條至第170條規定之限制，合先敘明。
二、上開犯罪事實，業據被告於警詢、偵查及本院審理中均坦承
    不諱，並有高雄市政府警察局林園分局忠義派出所酒精濃度
    測定值、呼氣酒精測試器檢定合格證書、高雄市政府警察局
    舉發違反道路交通管理事件通知單等件在卷足憑，足認被告
    前揭任意性自白確與事實相符，應堪採信。從而，本件事證
    明確，被告犯行堪以認定，應依法論罪科刑。
三、按行為後法律有變更者，適用行為時之法律；但行為後之法
    律有利於行為人者，適用最有利於行為人之法律，刑法第2
    條第1項定有明文。查被告行為後，刑法第185條之3第1項第
    1款業於111年1月28日修正公布，並依中央法規標準法第13
    條之規定，自公布之日起算至第3日即同年月30日起生效，
    而修正前刑法第185條之3第1項第1款規定為：「駕駛動力交
    通工具而有下列情形之一者，處2年以下有期徒刑，得併科2
    0萬元以下罰金：一、吐氣所含酒精濃度達每公升0.25毫克
    或血液中酒精濃度達百分之0.05以上」，修正後該條文則規
    定為：「駕駛動力交通工具而有下列情形之一者，處3年以
    下有期徒刑，得併科30萬元以下罰金：一、吐氣所含酒精濃
    度達每公升0.25毫克或血液中酒精濃度達百分之0.05以上」
    ，顯已提高有期徒刑及罰金刑之法定最高刑度，則經比較新
    舊法結果，修正後之規定並未較有利於被告，故本件仍應適
    用被告行為時即修正前刑法第185條之3第1項第1款之規定。
    是核被告所為，係犯修正前刑法第185條之3第1項第1款之不
    能安全駕駛動力交通工具罪。
四、至公訴意旨雖認本件被告之犯行構成累犯，惟未就構成累犯
    之事實、應加重其刑之事項具體指出證明方法，是參照最高
    法院111年4月27日110年度台上大字第5660號裁定意旨，本
    院尚毋庸依職權調查並為相關之認定，併予敘明。
五、爰以行為人之責任為基礎，審酌被告明知飲酒將顯著降低自
    身之思考、判斷及控制能力，酒後貿然駕車因而極易肇致交
    通事故，對自己及其他用路人之生命、身體、財產均具高度
    潛在危害，卻仍執意於酒後吐氣所含酒精濃度達每公升0.42
    毫克之情形下，貿然駕駛自小客車行駛於道路，罔顧公眾安
    全甚劇，行為實屬不當；又被告先前尚有數次違犯同一罪名
    之前案紀錄，本件則為被告第11次為酒後駕車之犯行，足徵
    其已有多次漠視道路交通安全、藐視國家禁制法令之情形，
    亦彰顯其均未能因前案科刑而心生悔悟、警惕，是本件量刑
    自應不宜過輕；惟念及被告犯後已坦承犯行，犯後態度尚可
    ，且本件幸未肇事致生實害之危害程度，兼衡被告自陳之酒
    駕原因，以及其於於警詢及本院審理中分別自述之智識程度
    、職業暨家庭生活狀況（見偵卷第17頁、本院卷第41頁）等
    一切具體情狀，量處如主文所示之刑，以資懲儆，亦希冀被
    告歷經本件偵審程序及刑之宣告，能確實理解、檢討自身行
    為之危險性，往後不再執意酒後輕率上路。
據上論斷，應依刑事訴訟法第452條、第273條之1第1項、第299
條第1項前段，刑法第2條第1項前段、（修正前）第185條之3第1
項第1款，刑法施行法第1條之1第1項，判決如主文。
本案經檢察官張媛舒聲請以簡易判決處刑，檢察官吳協展到庭執
行職務。
中　　華　　民　　國　　111 　年　　5 　　月　　18　　日
                  刑事第六庭    法　官  莊維澤
以上正本證明與原本無異。
如不服本判決應於收受判決後20日內向本院提出上訴書狀，並應
敘述具體理由。其未敘述上訴理由者，應於上訴期間屆滿後20日
內向本院補提理由書(均須按他造當事人之人數附繕本)「切勿逕
送上級法院」。
中　　華　　民　　國　　111 　年　　5 　　月　　19　　日
                                書記官  涂文豪
附錄論罪科刑法條：
（修正前）刑法第185條之3第1項
駕駛動力交通工具而有下列情形之一者，處二年以下有期徒刑，
得併科二十萬元以下罰金：
一、吐氣所含酒精濃度達每公升零點二五毫克或血液中酒精濃度
    達百分之零點零五以上。
二、有前款以外之其他情事足認服用酒類或其他相類之物，致不
    能安全駕駛。
三、服用毒品、麻醉藥品或其他相類之物，致不能安全駕駛。